臺灣板橋地方法院交通事件裁定　　　　　　　　　九十三年度交聲字第一四九七號
　　原處分機關　交通部公路總局臺北區監理所板橋監理站
　　異　議　人
　　即受處分人　甲○○
右列異議人因違反道路交通管理處罰條例案件，對於交通部公路總局臺北區監理所板
橋監理站於民國九十三年九月二十四日以板監違字第裁四一－ＡＭ0000000號
違反道路交通管理事件裁決書所為之處分，聲明異議，本院裁定如左：
    主  文
異議駁回。
    理  由
一、異議意旨略以：異議人於民國九十三年七月十九日上午十一時三十三分騎乘車牌
    號碼ＯＶＵ－五三一號重型機車，行經臺北市○○○路○段時，因該路段為單行
    道而外側車道兩線道路多輛違規併排停放汽車阻礙，致使異議人之機車被迫行駛
    於禁行機車機車道上，臺北市政府警察局中山分局（以下簡稱原舉發機關）未先
    行拖吊違規併排停放於外側車道上之汽車，還出機車可行駛之車道，卻有時間拍
    照繞行之機車並逕行舉發，實有怠忽職守在先，後有追求績效之嫌。又原舉發機
    關回覆異議人申訴內容之書函指稱：涉案人騎乘機車遇有車輛阻路，應減速慢行
    並俟該路況解除後再依序前行，極不合理，故意避重就輕，有推卸責任之嫌，爰
    依法聲明異議，請求撤銷原處分云云。
二、按汽車駕駛人，爭道行駛有機器腳踏車，不在規定車道行駛之情形者，處新臺幣
    （下同）六百元以上一千八百元以下罰鍰，又汽車駕駛人有第四十五條之情形者
    ，除依原條款處罰鍰外，並記違規點數一點，道路交通管理處罰條例第四十五條
    第十三款、第六十三條第一項第一款分別定有明文；次按機器腳踏車行駛之車道
    及轉彎，應依標誌或標線之規定行駛，道路交通安全規則第九十九條亦有明文規
    定。又汽車駕駛人之行為有左列情形之一，當場不能或不宜攔截製單舉發者，得
    對汽車所有人逕行舉發處罰：‧‧‧（六）其他違規行為經以科學儀器取得證據
    資料者，道路交通管理處罰條例第七條之二第一項第六款亦有明文規定。
三、經查，本件異議人即受處分人甲○○，於九十三年七月十九日上午十一時三十三
    分許，騎乘車牌號碼ＯＶＵ－五三一號重型機車，行經臺北市○○○路○段時，
    因機車行駛於禁行機車車道之違規事實，經警當場拍照後，嗣由臺北市政府警察
    局中山分局交通警察大隊於九十三年七月三十日依據採證照片逕行舉發，異議人
    於同年八月二十六日提出申訴，經原舉發機關於九十三年九月十六日以北市警中
    分交字第○九三六四七七三三○○號函知異議人「查本案違規地點為四線車道路
    段，內側一、二車道除禁止機車行駛外並繪有『禁行機車』標字為快車道，提醒
    機車駕駛人，應靠右或左行駛於最外側車道，台端在地面上繪有禁制標字『禁行
    機車』之內側第一快車道上行駛，顯已違反上開規定，所指陳述內容，如台端騎
    乘機車遇有車輛阻路，應減速慢行並俟該路況解除後再依序前行，台端行駛禁行
    車道，除易涉及交通違規之行為，並可能與其他車輛爭道，而容易發生交通意外
    事故，因此為維護交通秩序與安全，建請仍需遵守道路交通安全規則規定行駛」
    ，嗣原處分機關於九十三年九月二十四日以板監違字第裁四一－ＡＭ00000
    00號違反道路交通管理事件裁決書，依道路交通管理處罰條例第四十五條第十
    三款（原裁決書誤載為第四十五條第一項第十三款）及第六十三條第一項第一款
    之規定，裁處汽車駕駛人即異議人罰緩新臺幣六百元，並記違規點數一點，異議
    人於同年九月二十四日收受該裁決書後，於同年十月八日聲明異議等情，有上開
    裁決書、掛號郵件收件回執、申訴書、臺北市政府警察局九十三年七月三十日北
    市警交大字第ＡＭ0000000號舉發違反道路交通管理事件通知單及原舉發
    機關上開函件影本等件附卷可稽。又異議人駕駛前開重型機車於右揭時間通過上
    開舉發地點，且行駛於禁行機車車道之事實，亦為異議人所不爭執，並有採證照
    片一張在卷可證，以上事實足堪認定。依據該採證照片所示，行駛於異議人機車
    右側前方之銀色車輛（位在最右外側車道），與異議人之機車間尚有非常寬敞之
    空間，而該銀色車輛固位在最右外側車道上，但並未佔去全部車道，依卷附採證
    照片所示，最右外側車道上除該銀色車輛外，尚有空間可供機車通行。本件舉發
    當時，縱使如異議人所稱：遇有車輛阻路，異議人亦應減速慢行並俟該路況解除
    後再依序前行，再縱使最右外側車道上該銀色車輛阻路一時無法解除，異議人亦
    可沿該銀色車輛左側，循最右外側車道前行。然依卷附採證照片所示，異議人之
    機車竟已行駛至禁行機車之快車道上，且其機車位置與前開銀色車輛間尚有非常
    寬敞之空間，更猶有另部機車在異議人機車之右方（此部機車車輪即未逾車道分
    線），故異議人當時並無因不得已而騎機車行駛於禁行機車車道之情事。綜上所
    述，異議人於右揭時、地駕駛機車不在規定車道行駛之違規事實，洵堪認定，是
    原處分機關據以援引上開規定，裁處異議人即受處分人罰鍰新臺幣六百元，並記
    違規點數一點，於法並無違誤，本件異議為無理由，應予駁回。
據上論斷，應依道路交通管理處罰條例第八十七條第二項，道路交通案件處理辦法第
十九條，裁定如主文。
中　　　華　　　民　　　國　　九十三　　年　　 十二 　　月　　 三十 　　日
　　　　　　　　　　　　　　　　　　臺灣板橋地方法院交通法庭
                                        法  官  戴　嘉　清
右正本證明與原本無異
如不服本裁定應於送達後五日內向本院提出抗告狀
                                        書記官  許　千　士
中　　　華　　　民　　　國　　九十三　　年　　 十二 　　月　　 三十 　　日
